【裁判字號】    95,上訴,3916
【裁判日期】    951207
【裁判案由】    搶奪等
【裁判全文】
臺灣高等法院刑事判決                95年度上訴字第3916號
上  訴  人  臺灣板橋地方法院檢察署檢察官
被      告  乙○○
                    現於台灣台北看守所羈押中
上列上訴人因被告搶奪等案件，不服臺灣板橋地方法院95年度訴
字第2547號，中華民國95年9月12 日第一審判決（起訴案號：臺
灣板橋地方法院檢察署95年度偵字第1740號、併辦案號95年偵字
第22357號），提起上訴，本院判決如下：
    主  文
原判決關於連續搶奪及定執行刑部分均撤銷。
乙○○連續意圖為自己不法之所有，而搶奪他人之動產，累犯，
處有期徒刑壹年肆月。
    事  實
一、乙○○前於民國（下同）89、91、92年間，因違反麻醉藥品
    管理條例、毒品危害防制條例、妨害公務、脫逃、偽造文書
    案件，先後經臺灣板橋地方法院、本院判處有期徒刑6 月、
    10月、4月、4月確定（按上開有期徒刑後經定其應執行有期
    徒刑1年9月）、拘役60日、有期徒刑6月、7月、7月確定（
    按上開有期徒刑後經定其應執行有期徒刑1年5月），合併自
    90年11月1日起算執行，至95年2月21日縮刑期滿，仍不知悛
    悔，基於意圖為自己不法所有之概括犯意，先後於：
  1.95年6 月13日11時10分許，騎用車號不詳之機車，在台北縣
    三重市○○街207 號前，趁鄭淑文不及防備之際，接近鄭淑
    文身旁，再動手搶走鄭淑文所有之皮包乙只（內有行動電話
    乙支、信用卡5張、金融卡2張、現金2萬1千元、鑰匙乙串、
    身分證乙張及健保卡乙張等），再加速逃逸離去上開現場。
  2.95年6月21日8時15分許，騎用車號不詳之機車，在台北縣蘆
    洲市○○路108 號前，趁甲○○○不及防備之際，接近甲○
    ○○身旁，再動手搶走甲○○○所有之皮包乙只（內有行動
    電話乙支、信用卡3 張、金融卡乙張、鑰匙乙串、身分證乙
    張及健保卡乙張等），再加速逃逸離去上開現場。
  3.95年6月7日下午6 時許，見邱映茹單獨行經台北縣三重市○
    ○街280號時，騎乘機車搶奪其所有之皮包1 個，內新台幣7
    千元、行動電話乙支及其他證件。
二、嗣於95年7月17日18時許，經警在台北縣蘆洲市○○路560號
    前攔檢查獲上情，並經乙○○同意後，前往其臺北縣蘆洲市
    ○○路560號3 樓住處內扣得行動電話12支（其中2支分據鄭
    淑文、邱映茹領回）。
三、案經鄭淑文、甲○○○、邱映茹訴由台北縣政府警察局蘆洲
    分局報請臺灣板橋地方法院檢察署檢察官偵查起訴。因被告
    認罪，經本院合議庭裁定以簡式審判程序審理。
    理  由
一、上開事實業據被告乙○○於偵查中、原審及本院審理時坦承
    不諱，核與告訴人鄭淑文、甲○○○、邱映茹於警詢中及告
    訴人甲○○○、丙○○2 人於偵查中指訴之情節，均相符合
    ，復有贓物認領保管單2紙、被害人甲○○○指認被告照片2
    張在卷可稽，足堪認定。被告上開犯行已臻明確，應予依法
    論科。
二、核被告上開所為，均係犯刑法第325條第1項之意圖為自己不
    法之所有，而搶奪他人之動產罪，被告行為後，刑法第56條
    連續犯之規定，業於94年1月7 日修正公布刪除，並於95年7
    月1 日施行，則被告之犯行，因行為後新法業已刪除連續犯
    之規定，此刪除雖非犯罪構成要件之變更，但顯已影響行為
    人刑罰之法律效果，自屬法律有變更，依新法第2條第1項規
    定，比較新、舊法結果，仍應適用較有利於被告之行為時法
    律即舊法論以連續犯（最高法院95年第8 次刑事庭會議決議
    參照）。又於五年以內再故意犯本件有期徒刑以上之罪，不
    論依修正前之刑法第47條，或修正後之刑法第47條第1 項之
    規定，均構成累犯，對被告而言並無有利或不利之情形，自
    不生新舊法比較之問題，應逕依修正前之刑法第47條，論以
    累犯，並加重其刑。合先敘明。被告上開3 次搶奪行為間，
    其時間緊接，所犯構成要件相同，顯係基於同一之概括犯意
    所為，為連續犯，應依修正前刑法第56條之規定論以一罪，
    並加重其刑。又被告前於89、91、92年間，因違反麻醉藥品
    管理條例、毒品危害防制條例、妨害公務、脫逃、偽造文書
    案件，先後經原審法院、本院判處有期徒刑6月、10月、4月
    、4 月確定（按上開有期徒刑後經定其應執行有期徒刑1年9
    月）、拘役60 日、有期徒刑6月、7月、7月確定（按上開有
    期徒刑後經定其應執行有期徒刑1年5月），合併自90年11月
    1日起算執行，至95年2月21日縮刑期滿，此有本院被告前案
    紀錄表乙份可佐，其復於5 年內故意再犯有期徒刑以上之上
    開各罪，依修正前刑法第47條之規定，為累犯，應加重其刑
    ，並就上開連續搶奪犯行遞加重之。
三、原審經審理結果，認被告罪證明確，予以論罪科刑，固非無
    見，惟原判決就被告前揭事實欄一、3.併案之搶奪邱映茹部
    分未及審酌，尚有未洽，公訴人就此提起上訴，為有理由，
    應由本院將原判決此部分及執行刑均撤銷改判，爰審酌被告
    甫於95年2 月21日受有期徒刑之執行完畢，竟仍不知悛悔，
    復先後於上開時地搶奪告訴人鄭淑文、甲○○○、邱映茹等
    人上開財物，不僅損及告訴人鄭淑文、甲○○○、邱映茹等
    人之權益，亦嚴重危害社會安全及被告犯罪後之態度等一切
    情狀，量處如主文所示之刑，以資儆懲。前揭事實欄一、3.
    併案之搶奪邱映茹部分雖未據起訴，但和已起訴部分有連續
    犯之裁判上一罪之關係，本院自得併予審判。
據上論斷，應依刑事訴訟法第369條第1項前段、第364條、第299
條第1項前段、刑法第325條第1項、第2條第1 項、修正前刑法第
56條、修正前刑法第47條，判決如主文。
本案經檢察官張秋雲到庭執行職務。
中    華    民    國    95    年    12    月     7    日
                  刑事第十一庭審判長法  官  張連財
                                    法  官  林明俊
                                    法  官  楊照男
以上正本證明與原本無異。
如不服本判決，應於收受送達後十日內向本院提出上訴書狀，其
未敘述上訴之理由者並得於提起上訴後十日內向本院補提理由書
（均須按他造當事人之人數附繕本）。
                                    書記官  陳秋雄
中    華    民    國    95    年    12    月     7    日
附錄：本案論罪科刑法條全文
中華民國刑法第325條
（普通搶奪罪）
意圖為自己或第三人不法之所有，而搶奪他人之動產者，處 6 月
以上 5 年以下有期徒刑。
因而致人於死者，處無期徒刑或 7 年以上有期徒刑，致重傷者，
處 3 年以上 10 年以下有期徒刑。
第 1 項之未遂犯罰之。


司法院資訊處製作；財團法人民間司法改革基金會備份。
